# 请教陈版主关于出让特许经营权+ 配建模式入账问题

提问人：yuzsky 时间：2023-02-16 13:09:59
假设某地方政府公开出让特许经营权，并设置附加条款需配套承担未来若干年的基础设施建设，假定特许经营权的评估价值为 2 亿元，中标价格为0.5亿元，中标方需承担的基础配套建设约1.5亿元，特许经营权是否可以按照评估价值 2 亿元计入无形资产，并将需承担的配套基础建设1.5亿元计入预计负债。上述记账方式是否准确？如可以按此方式记账，后续计量是否为配套基础设施建设支出直接冲减预计负债？请陈版主赐教！感谢！

回答人：chenyiwei
如果需配建的基础设施不构成中标企业的资产，则配建基础设施的成本就是取得该特许经营权的必要支出。主帖的理解和处理基本合理。